臺灣士林地方法院刑事判決           100年度審易字第2253號
公  訴  人  臺灣士林地方法院檢察署檢察官
被      告  鍾其茂
上列被告因竊盜案件，經檢察官提起公訴（100 年度偵字第6254
號、第7707號），被告於準備程序中就被訴事實為有罪之陳述，
本院裁定改依簡式審判程序審理，並判決如下：
    主  文
鍾其茂犯竊盜罪，累犯，處有期徒刑伍月；又犯竊盜罪，累犯，
處有期徒刑伍月；又犯侵入住宅竊盜未遂罪，累犯，處有期徒刑
陸月；又犯侵入住宅竊盜罪，累犯，處有期徒刑柒月；又犯竊盜
罪，累犯，處有期徒刑伍月。應執行有期徒刑壹年陸月。
    事實及理由
一、本件犯罪事實及證據，除引用檢察官起訴書之記載（如附件
    ）外，另更正及補充如下：
  (一)前科部分：鍾其茂前因竊盜案件，經臺灣桃園地方法院以83
    年度易緝字第177 號判決處有期徒刑5 月確定；又因違反藥
    事法及麻醉藥品管理條例等案件，經同法院以83年度訴緝字
    第160 號判決處有期徒刑7 月、5 月，應執行有期徒刑10月
    確定；再因偽造文書及違反槍砲彈藥刀械管制條例等案件，
    經同法院以83年度訴字第1711號判決處有期徒刑3 年2 月、
    3 月、6 月確定；復因違反肅清煙毒條例案件，經同法院以
    86年度訴字第266 號判決處有期徒刑3 年4 月確定；另因恐
    嚇取財等案件，經臺灣桃園地方法院以86年度訴字第1026號
    判決就恐嚇取財部分判處有期徒刑1 年，並就搶奪、傷害、
    贓物部分各處有期徒刑10月、6 月、3 月，應執行有期徒刑
    2 年4 月，贓物部分經臺灣高等法院以87年度上訴字第2707
    號判決駁回上訴確定，嗣經臺灣高等法院以88年度上更(二)字
    第441 號就被告搶奪、傷害暨其定執行刑部分撤銷，改論以
    懲治盜匪條例第5 條第1 項，就該部分判處7 年6 月，與經
    判刑確定之恐嚇取財部分合併定其應執行刑為有期徒刑8 年
    ，上開違反懲治盜匪條例部分嗣經最高法院以88年度臺上字
    第688 號判決駁回上訴確定；嗣上開除盜匪罪部分外均經減
    刑，並合併定應執行刑為有期徒刑9 年2 月，於民國95 年1
    月24日假釋出監，假釋期間內因犯竊盜罪，經本院以96年度
    簡字第664 號判決處有期徒刑5 月，減為有期徒刑2 月15日
    確定；又犯竊盜罪，經本院以97年度易字第1393號判決處有
    期徒刑6 月確定，經與上開假釋經撤銷後之殘刑接續執行，
    於98年4 月12日執行完畢（構成累犯）。
  (二)犯罪事實部分：起訴書附表編號1 所載「100 年4 月16日午
    2 時許」應更正為「100 年4 月16日上午2 時許」、編號4
    所列被害人應更正為「蘇清潭」、編號5 所載「橋東街55號
    後方」應更正為「橋東街55號後方防火巷」。
  (三)證據清單部分：證據編號3 所載「蘇清譚」應更正為「蘇清
    潭」。
  (四)被告鍾其茂於本院民國100 年11月25日準備程序及審理時之
    自白核與起訴書所載其他證據相符，足見被告之自白與事實
    相符，堪以採信，本件事證明確，被告犯行洵堪認定，應依
    法論科。
二、核被告鍾其茂就起訴書附表編號1 、2 、5 之犯罪事實均係
    犯刑法第320 條第1 項之普通竊盜罪，就起訴書附表編號3
    所為，係犯刑法第321 條第1 項第1 款之侵入住宅竊盜未遂
    罪，就起訴書附表編號4 所為，則係犯刑法第321 條第1 項
    第1 款之侵入住宅竊盜罪。關於起訴書附表編號3 部分，被
    告已著手於竊盜犯罪行為之實行而不遂，為未遂犯，爰依刑
    法第25條第2 項之規定，按既遂犯之刑度減輕。又被告所犯
    上開5 罪，犯意個別，行為互殊，應予分論併罰。再被告有
    上述前科執行情形，有臺灣高等法院被告前案紀錄表1 份在
    卷可考，其於有期徒刑執行完畢後5 年內，故意再犯本案有
    期徒刑以上之5 罪，各為累犯，均應依刑法第47條第1 項之
    規定加重其刑，並就起訴書附表編號3 部分先加後減。爰審
    酌被告不思正途營生，屢次竊取他人財物，所竊取財物之價
    值，且本案除被害人陳銘智之冷氣銅管並未成功竊取外，其
    他失竊物品均未返還各被害人，惟被告犯後已坦承犯行，態
    度尚稱良好，並於本院審理時當庭表明願賠償被害人等所受
    損失，兼衡被告犯罪之動機、目的、手段、智識程度及家庭
    生活經濟狀況等一切情狀，分別量處如主文所示之刑，並定
    其應執行之刑，以資懲儆。
據上論斷，應依刑事訴訟法第273 條之1 第1 項、第299 條第1
項前段、第310 條之2 、第454 條第2 項，刑法第320 條第1 項
、第321 條第1 項第1 款、第25條、第47條第1 項、第51條第5
款，刑法施行法第1 條之1 第1 項、第2 項前段，判決如主文。
本案經檢察官靳開聖到庭執行職務。
中    華    民    國   100    年    11    月    30    日
                  刑事第一庭法  官  徐文瑞
以上正本證明與原本無異。
如不服本判決，應於收受判決後10日內向本院提出上訴書狀，並
應敘述具體理由。其未敘述上訴理由者，應於上訴期間屆滿後20
日內向本院補提理由書 (均須按他造當事人之人數附繕本)「 切
勿逕送上級法院」。
                            書記官  張茹茵
中    華    民    國   100    年    12    月    2     日
附錄本判決論罪科刑法條全文：
刑法第320條：
意圖為自己或第三人不法之所有，而竊取他人之動產者，為竊盜
罪，處 5 年以下有期徒刑、拘役或 5 百元以下罰金。
意圖為自己或第三人不法之利益，而竊佔他人之不動產者，依前
項之規定處斷。
前二項之未遂犯罰之。
刑法第321 條第1 項
犯竊盜罪而有下列情形之一者，處6 月以上、5 年以下有期徒
刑，得併科新臺幣 10 萬元以下罰金：
一、侵入住宅或有人居住之建築物、船艦或隱匿其內而犯之者。
二、毀越門扇、牆垣或其他安全設備而犯之者。
三、攜帶兇器而犯之者。
四、結夥三人以上而犯之者。
五、乘火災、水災或其他災害之際而犯之者。
六、在車站、埠頭、航空站或其他供水、陸、空公眾運輸之舟、
    車、航空機內而犯之者。
前項之未遂犯罰之。